# 明股实债的问题

提问人：菸讟 时间：2016-09-05 10:57:34
公司以明股实债方式获得 1 亿借款，利息按照利润分配方式支付。 公司和其他股东，股东设立一家公司。由于种种原因， 1 亿借款中代其他股东的借款假设 5000 万， 现在问题来了 ？ 公司收到的 其他股东应归还的利息，怎么做账？ 归还本金时，通过减资的形式， 那收到其他股东的归还的 5000 万本金如何做账？

回答人：chenyiwei
请把相关的交易背景、业务模式、主要合同条款等说明清楚，否则无法判断。

提问人：菸讟 时间：2016-09-06 23:20:12
陈老师，你好！ 1 、交易背景 就是银行出资 1 亿元（这 1 亿元经过我司同意后直接到了X公司），做我公司的股东，这 1 亿元必须利用到成立的新公司X（资本金形式进入），其中 6000 万由我公司承担利息，但另外 4000 万 不属于我公司的借款，但银行只认我公司，所以我公司必须代，x的其他股东 借款这个 4000 万（因种种原因，必须代为借款）， 其他股东负责 这块利息和本金。（有其他股东对我公司的承诺函） 2 、 根据以上内容 ，我公司按照 1 亿的利息 向银行股利分配。 现在收到 其他股东的利息（ 4000 的利息）我司不愿意做收入。也就不能计入利润表。 账上就会一直挂着 其他应付账款越来越多，无法处理。 3 、 我们现在准备按照 6000 的利息向银行股利分配（银行还是按照 1 亿收息），这样能解决做账的问题。但是现在出现一个税务问题，其他股东向我司走账（我们和其他股东除设立x公司以外，没有一点关系），是否涉及资金拆借的问题。 涉及增值税和企业所得税。大家能想个办法合理避税吗？

回答人：chenyiwei
该款项在你公司的个别报表和合并报表层面都应作为负债处理，不能增加权益，相应地 6000 万对应的利息作为你公司个别报表层面的财务费用，另 4000 万对应部分代收代付；合并报表层面按全部利息计入损益，并分配给少数股权

提问人：苹果宝贝 007 时间：2016-09-19 16:10:43
陈版主：
追问一个问题，此案例中，利息这样处理是否恰当？
6000 万利息支出计入我公司财务费用，代收代付的 4000 万利息计入公司的利息收入，计入其他业务收入或者财务费用-利息收入，因为贷款主体是我公司，而股东 4000 万实际为资金占用。 合并层面 6000 万利息支出全部计入损益，而 4000 万占款利息全部分配给少数股东权益？ 不知是否恰当，请陈版指教

回答人：chenyiwei
也可以。